臺灣新北地方法院刑事裁定
111年度簡抗字第2號
抗  告  人  
即  被  告  王玲雅


上列抗告人即被告因詐欺案件，不服本院中華民國110年11月2日
110年度簡字第1284號第一審刑事裁定，提起抗告，本院管轄之
第二審合議庭裁定如下：
    主  文
抗告駁回。
    理  由
一、聲請意旨略以：因伊於本案判決送達後之上訴期間，在家自
    行防疫14日，錯失上訴期限，為不服本院110年度簡字第128
    4號駁回伊上訴之裁定，提起抗告（抗告人誤載為聲明上訴
    ），請法院准許被告之上訴等語。
二、上訴期間為20日，自送達判決後起算；提起上訴，應以上訴
    書狀提出於原審法院為之；原審法院認為上訴不合法律上之
    程式或法律上不應准許或其上訴權已經喪失者，應以裁定駁
    回之，刑事訴訟法第349條前段、第350條第1項、第362條前
    段分別定有明文。又期間之計算，依民法之規定。以日定期
    間者，其始日不算入，並以期間末日之終止，為期間之終止
    ，刑事訴訟法第65條，民法第120條第2項、第121條第1項分
    別定有明文。再關於不變期間之計算，當事人郵遞上訴或抗
    告等書狀者，應以書狀到達法院之日，為提出於法院之日（
    最高法院69年度台抗字第236號裁定意旨參照）。
三、經查：
  ㈠本件抗告人即被告王玲雅（下稱被告）因詐欺案件，經本院
    原審法院於民國110年6月21日以110年度簡字第1284號判處
    罪刑後，該判決正本於110年7月6日向被告之住所即「新北
    市○○區○○街00巷0號6樓」為送達，因未獲會晤本人，而由被
    告之受僱人即○○○公寓大廈管理委員會之服務人員周○欲收受
    乙情，有本院該案判決書及送達證書1紙在卷可查（見本院
    簡字卷第25至29、35頁），且被告亦不否認「新北市○○區○○
    街00巷0號6樓」之地址為其住所，此有刑事聲明上訴狀2份
    附卷可佐（見本院簡字卷第49頁、簡抗字卷第7頁），是該
    判決於110年7月6日已生合法送達之效力，依刑事訴訟法第3
    49條前段規定，自翌（7）日起算20日之上訴期間，又因被
    告之住所地為新北市板橋區，故其向原審法院為訴訟行為，
    依法院訴訟當事人在途期間標準第2條、第3條第1項第1款規
    定，需加計2日在途期間，是被告上訴期間之末日應為110年
    7月28日（星期三），惟被告遲至110年8月6日始具狀向原審
    法院提起上訴，有其提出之刑事聲明上訴狀暨其上本院所蓋
    之收狀戳章可查（見本院簡字卷第49頁），被告所提起之上
    訴經加計在途期間，顯已逾法定上訴期間，而不合法律上之
    程式，且無從補正，原審法院因此依刑事訴訟法第362條前
    段規定，以裁定駁回被告之上訴，經核並無違誤。
  ㈡至被告雖執前詞提起抗告，然上訴期間為法定不變期間，要
    無因被告個人因素而予以延長；況且，被告以其在家「自行
    防疫」14日，故錯失上訴期限云云，此並非因國家防疫單位
    強制要求而遭強制居家隔離於家中，復未提出相關證據以佐
    證其是否係出於非因過失而遲誤上訴期間，自無從據為抗告
    人有利之認定。至其餘抗告意旨所述關於實體上辯解各情，
    均不影響抗告人之上訴已逾期，而違背法律上程式之事實。
    是本件抗告人提起抗告，為無理由，應予駁回。
四、依刑事訴訟法第455條之1第5項、第412條，裁定如主文。
中　　華　　民　　國　　111 　年　　4 　　月　　29　　日
                  刑事第八庭  審判長法  官  楊仲農

                                    法  官  陳盈如

                                    法  官  林翠珊
上列正本證明與原本無異。
本裁定不得抗告。
                                    書記官　王敏芳
中　　華　　民　　國　　111 　年　　4 　　月　　29　　日